【裁判字號】    98,訴,7
【裁判日期】    980616
【裁判案由】    侵權行為損害賠償
【裁判全文】
臺灣高等法院民事判決                     98年度訴字第7號
原      告  甲○○
被      告  乙○○
上列當事人間因侵權行為損害賠償事件，原告提起刑事附帶民事
訴訟，由本院刑事庭移送前來，經本院於民國98年 5月26日言詞
辯論終結，判決如下：
    主      文
被告應給付原告新臺幣伍拾萬元及自民國九十八年二月二十日起
，至清償日止，按年息百分之五計算之利息。
原告其餘之訴，及假執行之聲請均駁回。
    事實及理由
一、本件原告聲明求為判決：(一)被告應給付原告新臺幣（下同）
    380萬元及自起訴狀繕本送達之翌日起，至清償日止， 按年
    息5%計算之利息。(二)願供擔保請准宣告假執行。
    被告聲明求為判決：(一)原告之訴及假執行之聲請均駁回。(二)
    如受不利判決，願預供擔保，請准宣告免為假執行。
二、原告起訴主張：伊原為被告之女友，因伊不願與被告繼續交
    往，被告竟心生怨懟，於附表一所示時間，在其新竹市○○
    路418巷2號住處，或其同市○○○路10號工作場所內，以其
    所使用之0000000000號行動電話，傳送如附表一所示足以侵
    害他人名譽、生命或身體之文字簡訊，至伊所使用之000000
    0000號行動電話內，藉此方式恐嚇伊，致伊心生畏懼，而生
    危害於安全；又於附表二所示時間，先後在伊新竹市○○路
    45號 2樓住處樓下之信箱上、或伊所有停放於上址附近之車
    牌號碼 HD-6107號自用小客車擋風玻璃上、或被告所有停放
    於上址之車牌號碼 TZU-972號機車座墊上，張貼如附表二所
    示書面文件，足以使伊之生命、身體感受威脅，並貶損伊之
    名譽等情，爰依侵權行為之法則，求為命被告給付 380萬元
    及法定遲延利息之判決。
    被告則以：因原告先以言語刺激伊，或指使他人打電話給伊
    ，表示要找刑警隊來找伊，伊才會傳送上開文字簡訊給原告
    ，或張貼上開書面文件，並無恐嚇或毀損原告名譽之意思云
    云，資為抗辯。
三、經查原告主張被告於前揭時地，傳送如附表一所示文字簡訊
    及張貼如附表二所示書面文件之事實，為被告所自認；並經
    本院調取本院97年度上易字第3294號刑事案件偵審全卷核閱
    屬實；且被告因此涉及恐嚇致生危害於安全罪及公然侮辱罪
    ，業經本院以97年度上易字第3294號刑事判決有罪確定，自
    堪信為真實。雖被告抗辯伊因受原告言語刺激，始有上開行
    為，並無恐嚇或侮辱原告之意思云云。惟查，被告於上開刑
    事案件偵審中，已坦承因原告與他人交往，故有上開之舉止
    （見外放之影印卷宗），顯見被告係因遭原告拒絕與之繼續
    交往，始由愛生恨，而有上開之舉止；復經觀諸被告所傳送
    如附表一所示簡訊內容，用詞激烈，確足以使原告感受生命
    、身體、名譽之威脅；而其張貼如附表二所示文件內容，則
    對原告亦多所詆毀，對於原告之名譽貶損甚為重大，被告執
    詞抗辯並無恐嚇或毀損原告名譽之意思云云，顯係卸責之詞
    ，殊不足取。
四、按因故意或過失，不法侵害他人之權利者，負損害賠償責任
    ；又不法侵害他人之身體、健康、名譽、自由、信用、隱私
    、貞操，或不法侵害其他人格法益而情節重大者，被害人雖
    非財產上之損害，亦得請求賠償相當之金額，民法第 184條
    第1項前段、第 195條第1項前段定有明文。被告故意以上開
    加害原告生命、身體事由之文詞，恐嚇原告及以上開文詞貶
    損原告之名譽，致原告內心感受生命、身體將受加害之威脅
    及其名譽受貶損，自已不法侵害原告之意思自由及名譽，原
    告在精神上自必感受莫大痛苦，不言可喻。爰斟酌原告係新
    竹世界高商畢業，目前在物業管理公司負責文書工作，月薪
    3萬5,000元，名下擁有自用小客車1輛，存款約5萬元（見本
    院卷21頁背面）；而被告為南山高中肄業，目前擔任保全工
    作，平均月薪2萬7,000元，名下擁有坐落桃園縣龍潭鄉○○
    段之旱地 1筆，價值為162萬3,944元（見本院卷11頁、21頁
    背面），及被告所為加害程度等一切情狀後，認原告所得請
    求被告賠償非財產上損害之慰藉金，以50萬元為適當；至逾
    上開金額之請求，即屬無據。
五、綜上所述，原告本於侵權行為之法則，請求被告給付50萬元
    及自起訴狀繕本送達之翌日即98年 2月20日（見本院附民卷
    第 3頁）起，至清償日止，按年息5%計算之利息部分，自屬
    應予准許；至逾上開金額之請求，即屬不應准許。原告陳明
    願供擔保，聲請宣告假執行，就其勝訴部分，因判命被告給
    付之金額未逾 150萬元，經此判決後即告確定（民事訴訟法
    第 466條第1項、第3項規定參照），自毋庸宣告假執行；其
    餘敗訴部分，其假執行之聲請因訴之駁回而失所附麗，應併
    予駁回。又本件係依刑事訴訟法第504條第1項規定移送民事
    庭之刑事附帶民事訴訟，依同條第 2項之規定，免納裁判費
    ，故毋庸諭知訴訟費用之負擔，附此敘明。
六、至兩造其餘之攻擊或防禦方法及未經援用之證據，經本院斟
    酌後，認為均不足以影響本判決之結果，自無逐一詳予論駁
    之必要，併此敘明。
七、結論：本件原告之訴為一部有理由，一部無理由，爰判決如
    主文。
中    華    民    國    98    年    6     月    16    日
                    民事第六庭
                        審判長法  官 林鄉誠
                              法  官 許紋華
                              法  官 梁玉芬
正本係照原本作成。
被告不得上訴。
原告如不服本判決，應於收受送達後20日內向本院提出上訴書狀
，其未表明上訴理由者，應於提出上訴後20日內向本院補提理由
書狀（均須按他造當事人之人數附繕本）上訴時應提出委任律師
或具有律師資格之人之委任狀；委任有律師資格者，另應附具律
師資格證書及釋明委任人與受任人有民事訴訟法第466條之1第1
項但書或第2項（詳附註）所定關係之釋明文書影本。
中    華    民    國    98    年    6     月    17    日
                              書記官 常淑慧
附註：
民事訴訟法第466條之1（第1項、第2項）：
對於第二審判決上訴，上訴人應委任律師為訴訟代理人。但上訴
人或其他法定代理人具有律師資格者，不在此限。
上訴人之配偶、三親等內之血親、二親等內之姻親，或上訴人為
法人、中央或地方機關時，其所屬專任人員具有律師資格並經法
院認為適當者，亦得為第三審訴訟代理人。
~F0
~T48
   附表一
  ┌──┬──────┬───────────────────────┐
  │編號│時間（民國）│              恐嚇之簡訊內容                  │
  ├──┼──────┼───────────────────────┤
  │ １ │96年8月13日 │雯娟；我會慢慢的把我們之間的事情，還有一些我知│
  │    │20時59分    │道的事情完全給寫出來，然後公開在你家門口的佈告│
  │    │            │欄裏，讓大家的輿論來評論吧！（恐嚇加害甲○○名│
  │    │            │譽）                                          │
  ├──┼──────┼───────────────────────┤
  │ ２ │96年9月16日 │妳一直說沒有男人，妳們沒有怎麼樣，那每次去妳家│
  │    │14時34分    │載妳上下班，出出入入的男人是誰，妳還要一直在欺│
  │    │            │騙，甲○○早晚有一天我會碰到的。（恐嚇加害周雯│
  │    │            │娟生命、身體）                                │
  ├──┼──────┼───────────────────────┤
  │ ３ │96年9月20 日│甲○○；所有的事情都已經很明白了，妳們不用再否│
  │    │7時8分      │認，妳們早已上過床了，妳們倆個真的該死（恐嚇加│
  │    │            │害甲○○生命、身體）。                        │
  ├──┼──────┼───────────────────────┤
  │ ４ │96年10月14  │這些日子以來，我發覺沒有女人比妳賤，我會用最賤│
  │    │日15時26分  │的方法來對待妳，無所不用其極的最賤的事情來對待│
  │    │            │妳，這樣妳才會舒服，才會愉快，因為妳就是這麼賤│
  │    │            │的女人（恐嚇加害甲○○生命、身體）。          │
  ├──┼──────┼───────────────────────┤
  │ ５ │96年10月19  │就算這個社會沒有道德觀念，做人可以完全沒有是非│
  │    │日7時51分   │黑白，沒有情義，沒有任何一切做人的道理，那只有│
  │    │            │報復，妳可以跟那個跟妳上床的男人講，我會對妳們│
  │    │            │報復的（恐嚇加害甲○○生命、身體）。          │
  ├──┼──────┼───────────────────────┤
  │ ６ │96年11月9日 │就算我由妳所賜而進去關，我還是會出來也會回來，│
  │    │2時16分     │變成仇恨，而造成這一切是妳，還有妳別的男人所造│
  │    │            │成的（恐嚇加害甲○○生命、身體）。            │
  └──┴──────┴───────────────────────┘
   附表二
  ┌──┬──────┬───────────────────────┐
  │編號│時間（民國）│              張貼之書面文件內容              │
  ├──┼──────┼───────────────────────┤
  │ １ │96年9 月間某│雯娟：為何一個女人要怎麼的賤，妳也不過只剩下女│
  │    │時          │姓原始的本能而已，所以才會這麼賤，是嗎？（犯公│
  │    │            │然侮辱罪）                                    │
  ├──┼──────┼───────────────────────┤
  │ ２ │96年9 月間某│妳現在不用進三井，可以直接在外面服務他了，難怪│
  │    │時          │妳在三井那麼重要的幹部，妳真的是賤種，操。（犯│
  │    │            │散布文字誹謗罪）                              │
  ├──┼──────┼───────────────────────┤
  │ ３ │96年9月16日 │甲○○：妳一直不承認在三井跟某個男人有關係上過│
  │    │            │床，那麼載妳的人是誰，妳們一直利用公事之便做私│
  │    │            │事之好，妳真是連做婊子都不如，真的願意做一條母│
  │    │            │狗，...........。（犯散布文字誹謗罪）         │
  ├──┼──────┼───────────────────────┤
  │ ４ │96年9月21日 │甲○○：每當我在半夜醒來時，我心好痛，找最恨最│
  │    │            │討厭的是如此刻意的欺瞞，今天就算是妳這麼願意跟│
  │    │            │他上床，這麼心甘情願的為他這麼做，但是妳們也不│
  │    │            │要為了我妨礙妳們，妳無謂睜眼說瞎話，........，│
  │    │            │妳寧願被人罵連婊子都不如，被人罵母狗，妳為了只│
  │    │            │要能與他相處，卻無所謂，.........。（犯散布文 │
  │    │            │字誹謗罪）                                    │
  ├──┼──────┼───────────────────────┤
  │ ５ │96年9 月21日│甲○○：妳一直不承認妳們已經上過床，但是妳們杜│
  │    │某時        │絕不了眾人之口，很多的情形大家都看在眼裏，妳真│
  │    │            │是連婊子都不如，妳們敢做卻不敢承認，妳真的是一│
  │    │            │條母狗，妳們真該死。（犯散布文字誹謗罪）      │
  ├──┼──────┼───────────────────────┤
  │ ６ │96年10月10日│妳「甲○○」這輩子不能沒有男人，因為妳要靠男人│
  │    │            │用妳的肉體來換取妳所要的東西，也因為妳沒有真正│
  │    │            │的實力，又不能吃苦，因此惟有用妳的肉體來換得。│
  │    │            │但是妳又不敢承認自己的行為，於是妳只好欺瞞來掩│
  │    │            │飾，所以妳找那些有家庭的男人，找一些只要妳上床│
  │    │            │就好不敢承認的男人，因此妳沒有羞恥心，所以妳的│
  │    │            │作才會做得連婊子都不如，............。（犯散布│
  │    │            │文字誹謗罪）                                  │
  ├──┼──────┼───────────────────────┤
  │ ７ │96年10月13日│甲○○：.....，有幾種男人絕對非常合妳，願意當 │
  │    │            │王八沒有骨氣或老是要靠妳出去賺的男人，又或者是│
  │    │            │妳用肉體來與他交換得到妳想要的男人，這些人最適│
  │    │            │合與妳在一起，而妳也只有這些男人才能與妳相配。│
  │    │            │（犯散布文字誹謗罪）                          │
  ├──┼──────┼───────────────────────┤
  │ ８ │96年10月14日│甲○○：我深深的發覺到很少有像妳這麼賤的女人，│
  │    │            │...因為妳就是這麼的賤,所以我會以最賤的方式慢慢│
  │    │            │的一次、一次的對待妳，這樣妳才會舒服。（犯公然│
  │    │            │侮辱罪）                                      │
  ├──┼──────┼───────────────────────┤
  │ ９ │96年10月21日│甲○○：妳完完全全沒有半點的羞恥心，當人家知道│
  │    │            │妳竟是這樣的人，我不知道妳的評價在那裏，但我想│
  │    │            │這些對妳是完全沒用的，因為妳連基本的人格、自尊│
  │    │            │妳都不要了，妳還在乎什麼，妳只要隨便與人上床，│
  │    │            │生活便可以過，所以妳不會在乎做不做人。（犯散布│
  │    │            │文字誹謗罪）                                  │
  ├──┼──────┼───────────────────────┤
  │ 10. │96年10月22日│甲○○：哦，我忘了妳進入保全去上課，是妳那位張│
  │    │            │先生帶給妳的，那麼為什麼不再叫張先生再幫妳介紹│
  │    │            │另一個呆子，再為妳安排較好的行業，如此妳也不用│
  │    │            │做這個總「幹」事，搞不好可以「幹」上總經理，這│
  │    │            │樣妳不是更高級了嗎？為什麼妳一定要這麼的賤呢，│
  │    │            │或許妳天生骨子裡就是這麼的賤。（犯散布文字誹謗│
  │    │            │罪）                                          │
  └──┴──────┴───────────────────────┘


司法院資訊處製作；財團法人民間司法改革基金會備份。
